【裁判字號】    91,易,299
【裁判日期】    920731
【裁判案由】    竊盜等
【裁判全文】
臺灣宜蘭地方法院刑事判決                          九十一年度易字第二九九號
    公  訴  人  臺灣宜蘭地方法院檢察署檢察官
    被      告  寅○○
                未○○
    右  一  人
    選任辯護人  吳國輝
右列被告因竊盜等案件，經檢察官提起公訴（八十九年度偵字第二０八九號），及併
案審理（九十一年度偵字第二二八五號），本院判決如左：
    主  文
寅○○連續竊盜，處有期徒刑壹年貳月。
未○○連續故買贓物，處拘役貳拾日。如易科罰金，以參佰元折算壹日。緩刑貳年。
    事  實
一、寅○○意圖為自己不法之所有，並基於概括之犯意，先後於附表一編號一至八所
    示之時、地，以所示之行為方法竊取所示之財物。嗣於附表一編號七所示之時、
    地，竊取海瓜子之際，為丑○○發現報警而循線查悉上情。未○○明知寅○○先
    後於八十九年七月十五日上午五時、同年七月二十一日凌晨零時許，二次出售不
    詳數量之九孔係來源不明之贓物，竟以新台幣（下同）一百二十元至一百五十元
    不等之價格故買，嗣因未○○於附表一編號七所示之時、地，竊取海瓜子經警查
    獲而循線查悉上情。
二、案經宜蘭縣警察局礁溪分局報告台灣宜蘭地方法院檢察署檢察官偵查起訴及移送
    併辦。
    理  由
一、（一）訊據被告寅○○於本院調查時（89.7.21）對於附表編號一、二、三之事
    實，於本院審理時（91.10.1）對於附表編號四、五、六之事實，於本院審理時
    （91.10.21）對於附表編號七之事實，均供承不諱，核與被害人子○○、乙○○
    、巳○○、丙○○、丁○○、庚○○、丑○○指述情節大致相符，並有丙○○、
    庚○○、丑○○出具之贓物領據各一紙在卷可稽，被告寅○○有附表一編號一至
    七之竊盜犯行，足堪認定。訊據被告寅○○矢口否認有附表編號八之竊盜犯行，
    並以其當時係前往被被害人癸○○懋源九孔養殖場網螃蟹等語置辯，惟查，右揭
    事實迭據被害人癸○○於警訊、偵查及本院審理時指稱其當時自外返回所營之懋
    源九孔養殖場，經股東之子郭俊祥告知養殖場外停放不識之ＰＶＹ─四七二號之
    機車，其即進入養殖場查看，恰寅○○手提九孔一包從養殖場走出，見癸○○趨
    前查問即快步騎乘前揭機車逃逸，而癸○○隨即清點而發現所養殖之九孔遭寅○○竊取約十斤甚詳，而被告寅○○警訊時自承所騎之前揭機車係停在懋源九孔養
    殖場外，當時因見癸○○持棍棒趨近恐遭打始急騎車逃逸，惟被告於本院審理時
    （91.7.25）自承與癸○○原屬舊識，則倘被告當時並無竊取九孔，顯無見舊識
    之癸○○旋騎車逃逸之理，被告上開所辯，並無可採，其有附表一編號八之竊盜
    犯行，亦足認定。（二）訊據被告未○○矢口否認有右揭犯行，辯稱略以：其向
    被告寅○○買受九孔時，並不知係贓物，且寅○○稱係水溝捕撈到的等等。惟查
    ，被告未○○於警訊、偵查時即明確供稱其於八十九年七月十五日上午五時及八
    十九年七月二十一日凌晨零時許，先後向寅○○買受時，寅○○即告知係贓物，
    且其向他人買九孔之價格每台斤約新台幣（下同）三百多元，向寅○○則以每台
    斤一百二十元至一百五十元買受，再以每台斤二百八十元至三百元不等之價格售
    出等語在卷（八十九年偵字第二０八九號卷第五頁背面、第六頁及警卷八十九年
    七月二十一日警訊筆錄），核與寅○○於警訊及偵查時供稱每台斤一百二十元之
    價格售予未○○之情節相符，至證人曾廣駐、康政忠、林文郎到庭證稱其等均曾
    多次以每台斤一百五十元至二百元之價格賣九孔予未○○，價格依九孔大小定之
    等語，被告未○○並提出進貨五十元之單據多紙為憑，惟被告未○○自承知悉寅
    ○○於上述時間出售之九孔係屬贓物，仍予故買，核其所為與故買贓物罪之構成
    要件即屬符合，至被告未○○向他人買受之價格縱與其向寅○○買受之價格相當
    ，亦與前揭其明知寅○○兜售之九孔為贓物仍予故買之故買贓物罪無涉，其上開
    所辯，並無可採，被告未○○故買贓物罪之犯行，洵堪認定。
二、核被告寅○○所為，係犯刑法第三百二十條第一項之竊盜罪。被告未○○所為，
    係犯同法第三百四十九條第二項之故買贓物罪。被告二人先後多次犯行，均時間
    緊接，犯罪構成要件相同，顯係基於概括之犯意為之，均應依刑法第五十六條連
    續犯之規定論以一罪，並加重其刑。公訴意旨又認被告先後於附表二編號一至五
    所之時、地，連續竊取所示之財物，另犯附表二所犯法條欄之犯行等等，惟訊據
    被告寅○○堅決否認有此部分犯行，且查，被害人壬○○、甲○○、己○○、戊○○、辛○○固指稱分別遭竊如附表二編號一至五所示數量之九孔等語，惟被害
    人己○○、辛○○於本院審理時（91.10.21）證稱伊等並無當場發現竊取九孔之
    人，被害人壬○○於審理時（91.12.5）證述伊於八十九年五月二十七日並無被
    竊取九孔，且被告寅○○於警局時亦未對其承認有竊取伊之九孔等語在卷，被害
    人戊○○迭據本院傳喚均未到庭，而其在警訊時亦僅指稱伊見被告竊取時，伊叫
    被告，被告即逃逸等語在卷，惟戊○○究如何確定該竊取之人，即有不明，則被
    告寅○○有無竊取戊○○之財物，即容有可疑之處，此外，復查無其他積極證據
    足資證明被告寅○○有公訴意旨所指之附表二編號一至五所示之竊盜犯行，即屬
    不能證明被告犯罪，惟因公訴意旨認此部分與前揭有罪部分，為連續犯裁判上一
    罪之關係，爰不另為無罪之諭知，附此敘明。又公訴意旨認被告寅○○於附表一
    編號五所示之時、地，持鐵剪破壞圍繞養殖場之鐵絲網，涉犯刑法第三百二十一
    條第一項第三款之攜帶兇器加重竊盜犯行等等，惟訊據被告堅決否認有持鐵剪竊
    取被害人丁○○之九孔等語，而查被告竊取丁○○之九孔犯行，係被告被警查獲
    後主動告知丁○○有竊取其九孔財物之犯行，業據被害人丁○○於本院審理時（
    91.10.1）證述在卷，則被告既主動告知被害人竊盜犯行，倘被告係持鐵剪行竊
    ，應不會隱匿持鐵剪之事實，被告前開所辯，應屬可採，從而，公訴意旨認應科
    以被告寅○○連續加重竊盜罪，即有未洽，應予變更。又公訴意旨認被告未○○
    除上述之二次故買贓物外，另連續多次向被告寅○○故買如附表一、二所示之贓
    物等等，惟此部分已據被告未○○堅決否認在卷，復查無任何積極證據足資佐證
    ，即屬不能證明被告犯罪，惟因此部分與前揭有罪部分，為連續犯裁判上一罪之
    關係，爰不另為無罪之諭知，附此敘明。爰審酌被告二人犯罪之動機、目的、手
    段，犯罪所生之損害，及犯罪後態度等一切情狀，分別量處如主文所示之刑，並
    就被告未○○所處之刑，諭知易科罰金之折算標準。又被告未○○前未曾受有期
    徒刑以上刑之宣告，有臺灣高等法院被告全國前案紀錄表在卷可憑，此次因一時
    失慮致罹刑典，經此偵審程序應已知警惕，本院認對其所宣告之刑以暫不執行為
    適當，爰併予宣告緩刑二年，以勵自新。至扣案之鐵剪、剪刀、刮刀及銼刀各一
    支，並非被告寅○○所有且非供本件犯罪之用，業據其供承在卷，爰不另諭知沒
    收，併予敘明。
三、另檢察官移送併辦部分（附表一編號八部分）雖公訴人於起訴書中未及論列，然
    此部分與前揭有罪部分有連續犯之裁判上一罪之關係，為起訴效力所及，本院就
    部分自得審究，附此敘明。
四、另（一）九十一年偵字第二五二五號併案意旨略以：被告寅○○意圖為自己不法
    之所有，於九十一年九月二十八日上午四時許，駕駛車牌號碼ＧＸＴ─二０八號
    機車至宜蘭縣頭城鎮○○路○段三一一號申○○○、午○○之住處後，無故侵入
    申○○○、午○○之前開住宅行竊，嗣因其行跡遭申○○○、午○○發現倉皇逃
    逸而不遂，因認被告另涉有刑法第三百二十一條第一項第一款之加重竊盜罪嫌。
    另（二）九十一年偵字第三一０四號併案意旨略以：被告寅○○意圖為自己不法
    之所有，於九十一年十月十八日下午四時許，在宜蘭縣頭城鎮○○路○段二九０
    號二樓，趁辰○○疏於看管財物之際，竊取辰○○所有之現金八萬餘元，得手後
    逃逸，經辰○○發現報警而循線查獲，因認被告寅○○另涉有刑法第三百二十條
    第一項之竊盜罪嫌等等。訊據被告寅○○堅決否有右揭犯行，辯稱略以：伊係前
    往申○○○前揭住處兜售螃蟹，不知為何會被關在門內，並無竊取等語，另伊當
    時係前往被害人辰○○店裡要向其借錢，因不見辰○○就離開，並未竊取辰○○
    財物等語在卷。查，被告曾多次賣九孔、螃蟹予未○○，且販賣地點係在未○○
    之母申○○○上開住處，業據未○○於本院審理時（91.10.1及92.7.25）陳述在
    卷，又被告騎上揭機車逃逸時撞到分隔島而為午○○當場逮住，然被告身上並無
    任何竊取之贓物，業據被害人申○○○於審理時（91.12.5）指述綦詳，而申○○○住處亦無任何財物損失乙情，亦據申○○○於警訊時指述在卷，參以被告曾
    多次前往申○○○上開住處販賣九孔、螃蟹予未○○，被告辯稱係要兜售螃蟹予
    未○○等語，應屬可採。又被告寅○○前往宜蘭縣頭城鎮○○里○○路○段二九
    ０號辰○○開設之梗枋海鮮店，證人卯○○當時係在店外承作招牌，雖目睹被告
    進入該店內，惟並未目睹在店內之情形，亦未目睹被告有竊取財物等情，業據證
    人郭冠佑於本院審理時（92.5.13）證述在卷，而被害人辰○○從店裡廚房走出
    時，適被告自店內走出店外，而被害人當時並未發現皮包內之現金遭竊，係經過
    二、三小時要用錢才發現皮包內之財物遭竊，並經卯○○告知才知悉被告曾進入
    店內等語在卷（92.5.23審理筆錄），是被害人於相隔二、三小時後始發現遭竊
    ，其間雖被告有進入店內，惟被害人既未目睹被告有竊取其財物之犯行，則在該
    數小時之期間內，難謂無人進出該店或接近被害人皮包，則被害人皮包內之現金
    ，是否為被告竊取，即容有懷疑之處，殊難遽以推論被告有竊取之犯行。此外，
    復查無其他積極證據足資證明被告有公訴人所指之犯行，被告上開犯行，罪嫌尚
    屬不足，應退回檢察官另行處理，併此敘明。
據上論斷，應依刑事訴訟法第二百九十九條第一項前段、第三百條，刑法第十一條前
段、第三百二十條第一項、第三百四十九條第二項、第五十六條、第四十一條第一項
前段、第七十四條第一款，罰金罰鍰提高標準條例第一條前段、第二條，判決如主文
。
本案經檢察官張鳳清到庭執行職務。
中    華    民    國    九  十  二    年      七      月    三十一      日
                                  臺灣宜蘭地方法院刑事第二庭
                                      法  官  林  楨  森
右正本證明與原本無異。
如不服本判決，應於判決送達後十日內向本院提出上訴狀( 應附繕本 )。
                                      書記官  廖  文  章
中華    民    國    九  十  二    年      七      月    三十一      日
附錄法條：
刑法第三百二十條(普通竊盜罪、竊佔罪)
意圖為自己或第三人不法之所有，而竊取他人之動產者，為竊盜罪，處五年以下有期
徒刑、拘役或五百元以下罰金。
刑法第三百四十九條(普通贓物罪)
搬運、寄藏、故買贓物或為牙保者，處五年以下有期徒刑、拘役或科或併科一千元以
下罰金。
附表一：
┌──┬───┬─────┬───────┬────────────────┬────────┐
│編號│行為人│犯罪時間  │犯  罪  地  點│   行    為    方    法         │所  犯  法  條  │
├──┼───┼─────┼───────┼────────────────┼────────┤
│一  │寅○○│八十九年四│宜蘭縣頭城鎮大│徒手竊取「珍旺九孔場」內之九孔約│刑法第三百二十條│
│    │      │月二十七日│坑路六之九號陳│二十台斤。                      │第一項。        │
│    │      │凌晨二時許│慶珍所營之「珍│                                │                │
│    │      │          │旺九孔場」    │                                │            │
├──┼───┼─────┼───────┼────────────────┼────────┤
│二  │寅○○│八十九年五│宜蘭縣頭城鎮打│徒手竊取「正豐九孔場」內之九孔約│刑法第三百二十條│
│    │      │、月間某日│馬路九十三之一│二十台斤。                      │第一項。        │
│    │      │          │號林佰（起訴書│                                │                │
│    │      │          │誤為「伯」）標│                                │                │
│    │      │          │所營之「正豐九│                                │                │
│    │      │          │孔場」        │                                │                │
├──┼───┼─────┼───────┼────────────────┼────────┤
│三  │寅○○│八十九年六│宜蘭縣頭城鎮竹│徒手竊取「大統養殖場」內之九孔約│刑法第三百二十條│
│    │      │月十三日晚│安路一號巳○○│二十台斤。                      │第一項          │
│    │      │上十時許  │所營之「大統養│                                │                │
│    │      │          │殖場」        │                                │                │
├──┼───┼─────┼───────┼────────────────┼────────┤
│四  │寅○○│八十九年七│宜蘭縣頭城鎮竹│先後二次徒手竊取丙○○所有之九孔│刑法第三百二十條│
│    │      │月十七日下│安路二十五號林│共約三十五台斤。                │第一項。        │
│    │      │午五時及同│振益所營之九孔│                                │                │
│    │      │月十八日下│養殖場        │                                │                │
│    │      │午五時許  │              │                                │                │
├──┼───┼─────┼───────┼────────────────┼────────┤
│五  │寅○○│八十九年七│宜蘭縣頭城鎮竹│徒手竊取「義盛九孔養殖場」內之九│刑法第三百二十條│
│    │      │月二十日凌│安路十三號林國│孔約二十台斤。    │第一項。        │
│    │      │晨一時三十│賢所營之「義盛│                                │                │
│    │      │分許      │九孔養殖場」  │                                │                │
├──┼───┼─────┼───────┼────────────────┼────────┤
│六  │寅○○│八十九年七│宜蘭縣頭城鎮打│徒手竊取「國豐九孔養殖場」內之九│刑法第三百二十條│
│    │      │月二十一日│馬路九十三之四│孔約六台斤                      │第一項          │
│    │      │凌晨二時二│號庚○○（起訴│                                │                │
│    │      │十分許    │書誤為「寶」所│                                │                │
│    │      │          │營之「國豐九孔│                                │                │
│    │      │          │養殖場」      │                                │                │
├──┼───┼─────┼───────┼────────────────┼────────┤
│七  │寅○○│八十九年七│宜蘭縣頭城鎮打│徒手挖取海瓜子養殖場內之海瓜子，│刑法第三百二十條│
│    │      │月二十一日│馬路一三四號黃│竊取得手後，將海瓜子放於所攜帶之│第一項。        │
│    │      │凌晨三時三│健麟所營之海瓜│籠子內，竊取三十公斤海瓜子得手後│                │
│    │      │十分許    │子養殖場      │，將該籠子自水中取出時，為丑○○│                │
│    │      │          │              │當場逮獲，並扣得贓物海瓜子三十公│                │
│    │      │          │              │斤。                            │                │
├──┼───┼─────┼───────┼────────────────┼────────┤
│八  │寅○○│九十一年八│宜蘭縣頭城鎮竹│徒手竊取癸○○所有之「懋源九孔養│刑法第三百二十條│
│    │      │月二十三日│安路一四三之九│殖場」內之九孔約十斤，得手後，適│第一項（九十一年│
│    │      │清晨三時四│號癸○○所營之│癸○○自外返回，經股東之子郭俊祥│偵字第二二八五號│
│    │      │十分許    │「懋源九孔養殖│告知養殖場外停放不識之ＰＶＹ─四│併案部分）      │
│    │      │          │場」          │七二號之機車，癸○○覺有異，隨即│                │
│    │      │          │              │進入養殖場查看，恰寅○○手提九孔│                │
│    │      │          │              │一包從養殖場走出，見癸○○趨前查│                │
│    │      │          │              │問即快步騎乘前揭機車逃逸，而陳鳳│                │
│    │      │          │              │楚隨即清點而發現所養殖之九孔遭劉│                │
│    │      │          │              │俊華竊取約十斤。                │                │
└──┴───┴─────┴───────┴────────────────┴────────┘
附表二
┌──┬───┬─────┬───────┬────────────────┬────────┐
│編號│行為人│犯罪時間  │犯  罪  地  點│   行    為    方    法         │所  犯  法  條  │
├──┼───┼─────┼───────┼────────────────┼────────┤
│一  │寅○○│八十九年五│宜蘭縣頭城鎮竹│徒手竊取「大統養殖場」內之九孔約│刑法第三百二十條│
│    │      │月二十七日│安路一號二六四│十二台斤。                      │第一項          │
│    │      │凌晨一時三│號後方壬○○所│                                │                │
│    │      │十分許    │營之九孔養殖場│                                │                │
├──┼───┼─────┼───────┼────────────────┼────────┤
│二  │寅○○│八十九年六│宜蘭縣頭城鎮開│徒手竊取甲○○所有之九孔        │刑法第三百二十條│
│    │      │月十日上午│蘭東路六十七號│共約五十台斤。                  │第一項          │
│    │      │五時許    │甲○○所營之「│                                │                │
│    │      │          │碧海水產養殖場│                                │                │
│    │      │          │」            │                                │                │
├──┼───┼─────┼───────┼────────────────┼────────┤
│三  │寅○○│八十九年六│宜蘭縣頭城鎮開│徒手竊取己○○之九孔十八台斤    │刑法第三百二十條│
│    │      │月十五日凌│蘭東路己○○所│                                │第一項          │
│    │      │晨二時許  │營之九孔養殖場│                                │                │
├──┼───┼─────┼───────┼────────────────┼────────┤
│四  │寅○○│八十九年七│宜蘭縣頭城鎮新│徒手竊取「金馬九孔養殖場」內之九│刑法第三百二十條│
│    │      │月十九日凌│興路段戊○○（│孔約十台斤                      │第一項          │
│    │      │晨一時三十│起訴書誤為「證│                                │                │
│    │      │分許      │」所營之「金馬│                                │                │
│    │      │          │九孔養殖場」  │                                │                │
├──┼───┼─────┼───────┼────────────────┼────────┤
│五  │寅○○│八十九年七│宜蘭縣頭城鎮打│徒手竊取「久寶富九孔養殖場」內之│刑法第三百二十條│
│    │      │月二十一日│馬路九十三之三│約六台斤。                      │第一項。        │
│    │      │凌晨二時許│號辛○○所營之│                                │                │
│    │      │          │「久寶富九孔養│                                │                │
│    │      │          │殖場」        │                                │                │
└──┴───┴─────┴───────┴────────────────┴────────┘


司法院資訊處製作；財團法人民間司法改革基金會備份。
